【裁判字號】    99,易,1045
【裁判日期】    990421
【裁判案由】    家庭暴力罪之傷害
【裁判全文】
臺灣臺北地方法院刑事判決              99年度易字第1045號
公  訴  人  臺灣臺北地方法院檢察署檢察官
被      告  乙○○
上列被告因家庭暴力罪之傷害案件，經檢察官提起公訴（99年度
偵字第7207號），本院判決如下：
    主  文
本件公訴不受理。
    理  由
一、公訴意旨詳如附件起訴書所載。
二、按告訴乃論之罪，告訴人於第一審辯論終結前得撤回其告訴
    ，又告訴經撤回者，應諭知不受理之判決，而不受理之判決
    ，得不經言詞辯論為之，刑事訴訟法第二百三十八條第一項
    、第三百零三條第三款、第三百零七條分別定有明文。
三、查被告乙○○所涉家庭暴力之傷害案件，起訴書認係犯刑法
    第二百七十七條第一項之罪，依同法第二百八十七條前段規
    定，須告訴乃論。茲據告訴人甲○○具狀撤回告訴，此有「
    刑事撤回告訴」狀在卷足稽，依上開說明，爰不經言詞辯論
    ，逕為諭知不受理之判決。
據上論斷，應依刑事訴訟法第二百八十四條之一、第三百零三條
第三款、第三百零七條，判決如主文。
中    華    民    國    99    年    4    月    21     日
                  刑事第十庭    法  官  姚念慈
以上正本證明與原本無異
如不服本判決，應於送達後十日內，檢具繕本向本院提出上訴狀
上訴於臺灣高等法院。
                                書記官  劉芸珊
中    華    民    國    99    年    4    月    21     日
臺灣臺北地方法院檢察署檢察官起訴書
                                      99年度偵字第7207號
    被      告  乙○○  男  49歲（民國○○年○月○○日生）
                        住臺北市○○區○○路2段24巷4號
                        國民身分證統一編號：Ｚ000000000號
上列被告因家庭暴力罪之傷害案件，業經偵查終結，認應提起公
訴，茲敘述犯罪事實及證據並所犯法條如下：
      犯罪事實
一、乙○○係甲○○之配偶，2人間具有家庭暴力防治法第3條第
    1款所定之家庭成員關係，於民國99年 1月4日10時許，在臺
    北市○○區○○路2段24巷4號，因爭執口角，乙○○竟基於
    傷害之故意，毆打甲○○，致其受有左頭皮挫傷 3*3公分、
    右眼瞼挫傷、瘀血5*5公分、左手背擦傷 2處各約0.5公分、
    左頸擦傷5公分共3處等傷害。
二、案經甲○○訴由臺北市政府警察局中正第一分局移送偵辦。
      證據並所犯法條
一、被告傷害犯行，有下列證據可資證明：
（一）告訴人甲○○之指述；
（二）臺北市立聯合醫院仁愛院區驗傷診斷書；
（三）告訴人受傷照片3張；
（四）被告自承與告訴人發生拉扯之自白。
二、核被告所為，係犯刑法第277條第1項之傷害罪嫌，屬家庭暴
    力防治法第2條第2款之家庭暴力罪，請依法論科。
三、依刑事訴訟法第251條第1項提起公訴。
            此致
臺灣臺北地方法院
中    華    民    國    99    年    3     月    31    日
                              檢  察  官   江  文  君
本件正本證明與原本無異
中    華    民    國    99    年    4     月    8     日
                              書  記  官   李  敏  綺
附錄本案所犯法條全文
刑法第277條
傷害人之身體或健康者，處3年以下有期徒刑、拘役或1千元以下
罰金。
犯前項之罪因而致人於死者，處無期徒刑或7年以上有期徒刑；
致重傷者，處3年以上10年以下有期徒刑。

司法院資訊處製作；財團法人民間司法改革基金會備份。
